臺灣高等法院臺南分院刑事判決
110年度金上訴字第11號
上  訴  人  臺灣嘉義地方檢察署檢察官
被      告  丙○○
上列上訴人因被告違反洗錢防制法等案件，不服臺灣嘉義地方法
院109年度金訴字第126號中華民國109年11月17日第一審判決（
聲請簡易判決處刑案號：臺灣嘉義地方檢察署109年度偵字第437
4號、第6845號；暨移送併辦：同署109年度偵字第8866號、第10
272號、110年度偵字第951號），提起上訴，本院判決如下：
    主  文
原判決撤銷。
丙○○犯幫助洗錢罪，處有期徒刑參月，併科罰金新臺幣貳萬元，
罰金如易服勞役，以新臺幣壹仟元折算壹日。
    事  實
一、丙○○明知向金融機構申辦金融帳戶開通網路銀行帳號係憑密
    碼驗證，此外別無確認使用者身分之方式，可預見如將個人
    金融帳戶之網路銀行帳號及密碼交付他人使用，恐為不法者
    充作詐騙被害人匯入款項之犯罪工具，並藉以作為隱匿其詐
    欺犯罪所得去向之用，而製造金流斷點，以逃避國家追訴、
    處罰，竟仍基於幫助洗錢及幫助詐欺取財之不確定故意，於
    民國109年2月12日前之某日，在不詳地點，將其所申辦中華
    郵政股份有限公司帳號00000000000000000號帳戶（下稱郵
    局帳戶）之網路銀行帳號及密碼，提供予真實姓名年籍不詳
    、臉書暱稱「TIJOE」之人，而容任該人及其所屬之詐欺集
    團成員使用郵局帳戶以遂行詐欺取財及洗錢犯罪。嗣該詐欺
    集團成員（無證據證明該詐欺集團成員中有未滿18歲之人）
    取得郵局帳戶之網路銀行帳號及密碼後，即共同意圖為自己
    不法之所有，基於詐欺取財及洗錢之犯意聯絡，對附表所示
    之乙○○、己○○、丁○○、戊○○、甲○○施以如附表所示之詐欺方
    式，致其等均陷於錯誤，因而於如附表所示之匯款時間，將
    如附表所示之匯款金額匯入郵局帳戶內，旋遭該詐欺集團成
    員提領一空，以此方式製造金流之斷點，致無從或難以追查
    前揭犯罪所得之去向。嗣經乙○○、己○○、丁○○、戊○○、甲○○
    事後察覺有異，報警處理，始查悉上情。
二、案經乙○○、己○○訴由嘉義縣警察局中埔分局報請臺灣嘉義地
    方檢察署檢察官偵查後聲請簡易判決處刑；暨丁○○訴由新北
    市政府警察局新莊分局、戊○○訴由臺中市政府警察局豐原分
    局、甲○○訴由臺中市政府警察局第六分局報請偵查後移送併
    辦。
    理  由
壹、按被告以外之人於審判外之陳述，雖不符刑事訴訟法第159
    條之1至第159條之4之規定，然經當事人於審判程序同意作
    為證據，法院審酌該言詞陳述或書面陳述作成時之情況，認
    為適當者，亦得為證據。又當事人、代理人或辯護人於法院
    調查證據時，知有第159條第1項不得為證據之情形，而未於
    言詞辯論終結前聲明異議者，視為有前項之同意，刑事訴訟
    法第159條之5定有明文。立法意旨在於傳聞證據未經當事人
    之反對詰問予以核實，原則上先予排除，惟若當事人已放棄
    反對詰問權，於審判程序中表明同意該等傳聞證據可作為證
    據，或於言詞辯論終結前未聲明異議，基於尊重當事人對傳
    聞證據之處分權，及證據資料愈豐富，愈有助於真實發見之
    理念，且強化言詞辯論主義，使訴訟程序得以順暢進行，上
    開傳聞證據亦均具有證據能力。查本案所引用之相關證據資
    料（詳後引證據），其中各項言詞或書面傳聞證據部分，縱
    無刑事訴訟法第159條之1至第159條之4或其他規定之傳聞證
    據例外情形，然業經本院審理時予以提示並告以要旨，且各
    經檢察官、被告丙○○表示意見，當事人已知上述證據乃屬傳
    聞證據，已明示同意作為本案之證據使用（本院卷第83-85
    、127-128頁），而本院審酌上開證據資料製作時之情況，
    無不當取供及證明力明顯過低之瑕疵，認以之作為證據應屬
    適當，揆諸前開規定，應認均有證據能力。
貳、認定犯罪事實所憑之證據及理由：
一、前揭事實，業據被告坦承不諱（警1卷第7-8頁、警2卷第2-4
    頁、警3卷第2-4頁、偵1卷第80、83頁、偵2卷第9-10頁、偵
    3卷第49-50頁、原審卷第126頁、本院卷134-139頁），並有
    如下證據可資證明：
　㈠證人即告訴人乙○○（警2卷第6-10頁）、己○○（警1卷第30-35
    頁）、丁○○（偵2卷第13-15頁）、戊○○（偵1卷第121-125頁
    ）、甲○○（警3卷第5-6頁）於警詢時之證詞。
　㈡中華郵政股份有限公司109年3月30日嘉營字第1090000193號
    函暨檢附之被告帳戶客戶基本資料1份（警2卷第11-12頁）
    、109年4月13日嘉營字第1090000220號函暨檢附之被告帳戶
    交易明細1份（警2卷第13-18頁）、109年5月25日嘉營字第1
    090000338號函暨檢附之郵局帳戶客戶基本資料及109年2月
    交易明細1份（警1卷第40-46頁）、109年6月5日儲字第1090
    138923號函暨檢附之被告帳戶存簿儲金帳戶IP位置資料1份
    、電子檔光碟1片（偵3卷第5-43頁）、109年7月2日儲字第1
    090160183號函暨檢附之郵局帳戶歷史交易明細1份（偵3卷
    第54-59頁）、109年10月16日儲字第1090268827號函暨檢附
    之被告帳戶客戶基本資料、歷史交易明細清單1份（原審卷
    第81-89頁）、郵局帳戶108年1月1日至109年5月7日歷史交
    易明細1份（偵1卷第201-217頁）。
　㈢附表「相關卷證及出處」欄所示證據。
二、綜上所述，被告之任意性自白與事實相符，堪以採信。從而
    本件事證明確，被告上開幫助詐欺取財、幫助洗錢之犯行，
    已堪認定，應依法論科。　　　　
參、論罪科刑：
一、洗錢部分之說明：
　㈠按洗錢防制法於105年12月28日修正公布，並於106年6月28日
    生效施行（下稱新法）。修正前該法（下稱舊法）將洗錢行
    為區分為將自己犯罪所得加以漂白之「為自己洗錢」及明知
    是非法資金，卻仍為犯罪行為人漂白黑錢之「為他人洗錢」
    兩種犯罪態樣，且依其不同之犯罪態樣，分別規定不同之法
    定刑度。惟洗錢犯罪本質在於影響合法資本市場並阻撓偵查
    ，不因為自己或為他人洗錢而有差異，且洗錢之行為包含處
    置（即將犯罪所得直接予以處理）、多層化（即為使偵查機
    關難以追查金流狀況，以迂迴層轉、化整為零之多層化包裝
    方式，掩飾或隱匿特定犯罪所得）及整合（即收受、持有或
    使用他人犯罪所得，使該犯罪所得披上合法之外衣，回歸正
    常金融體系）等各階段行為，其模式不祇一端，上開為自己
    或為他人洗錢之二分法，不僅無助於洗錢之追訴，且徒增實
    務事實認定及論罪科刑之困擾。故而為澈底打擊洗錢犯罪，
    新法乃依照國際防制洗錢金融行動工作組織（Financial Ac
    tion Task Force，下稱FATF）40項建議之第3項建議，並參
    採聯合國禁止非法販運麻醉藥品和精神藥物公約及聯合國打
    擊跨國有組織犯罪公約之洗錢行為定義，將洗錢行為之處置
    、多層化及整合等各階段，全部納為洗錢行為，而於新法第
    2條規定：「本法所稱洗錢，指下列行為：意圖掩飾或隱匿
    特定犯罪所得來源，或使他人逃避刑事追訴，而移轉或變更
    特定犯罪所得。掩飾或隱匿特定犯罪所得之本質、來源、
    去向、所在、所有權、處分權或其他權益者。收受、持有
    或使用他人之特定犯罪所得。」以求與國際規範接軌。另舊
    法過度限縮洗錢犯罪成立之可能，亦模糊前置犯罪僅在對於
    不法金流進行不法原因之聯結，造成洗錢犯罪成立門檻過高
    ，洗錢犯罪難以追訴，故新法參考FATF建議，就其中採取門
    檻式規範者，明定為最輕本刑為6個月以上有期徒刑之罪，
    並將「重大犯罪」之用語，修正為「特定犯罪」，再增列未
    為最輕本刑為6個月以上有期徒刑之罪所涵括之違反商標法
    等罪，且刪除有關犯罪所得金額須在新臺幣（下同）5百萬
    元以上者，始得列入前置犯罪之限制規定，以提高洗錢犯罪
    追訴之可能性。從而新法第14條第1項所規範之一般洗錢罪
    ，必須有第3條規定之前置特定犯罪作為聯結，始能成立。
    然洗錢犯罪之偵辦在具體個案中經常祇見可疑金流，未必瞭
    解可疑金流所由來之犯罪行為，倘所有之洗錢犯罪皆須可疑
    金流所由來之犯罪行為已經判決有罪確定，始得進一步偵辦
    處罰，則對於欠缺積極事證足以認定確有前置犯罪，卻已明
    顯違反洗錢防制規定之可疑金流，即無法處理。故而新法乃
    參考澳洲刑法立法例，增訂特殊洗錢罪，於第15條第1項規
    定：「收受、持有或使用之財物或財產上利益，有下列情形
    之一，而無合理來源且與收入顯不相當者，處6月以上5年以
    下有期徒刑，得併科新臺幣5 百萬元以下罰金：冒名或以
    假名向金融機構申請開立帳戶。以不正方法取得他人向金
    融機構申請開立之帳戶。規避第7 條至第10條所定洗錢防
    制程序。」從而特殊洗錢罪之成立，不以查有前置犯罪之情
    形為要件，但必須其收受、持有或使用之財物或財產上利益
    ，無合理來源並與收入顯不相當，且其財物或財產上利益之
    取得必須符合上開列舉之3種類型者為限。易言之，第15條
    之特殊洗錢罪，係在無法證明前置犯罪之特定不法所得，而
    未能依第14條之一般洗錢罪論處時，始予適用。倘能證明人
    頭帳戶內之資金係前置之特定犯罪所得，即應逕以一般洗錢
    罪論處，自無適用特殊洗錢罪之餘地。例如詐欺集團向被害
    人施用詐術後，為隱匿其詐欺所得財物之去向，而令被害人
    將其款項轉入該集團所持有、使用之人頭帳戶，並由該集團
    所屬之車手前往提領詐欺所得款項得逞，檢察官如能證明該
    帳戶內之資金係本案詐欺之特定犯罪所得，即已該當於新法
    第14條第1項之一般洗錢罪；至若無法將人頭帳戶內可疑資
    金與本案詐欺犯罪聯結，而不該當第2條洗錢行為之要件，
    當無從依第14條第1項之一般洗錢罪論處，僅能論以第15條
    第1 項之特殊洗錢罪。另過去實務認為，行為人對犯特定犯
    罪所得之財物或利益作直接使用或消費之處分行為，或僅將
    自己犯罪所得財物交予其他共同正犯，祇屬犯罪後處分贓物
    之行為，非本條例所規範之洗錢行為，惟依新法規定，倘行
    為人意圖掩飾或隱匿特定犯罪所得來源，而將特定犯罪所得
    直接消費處分，甚或交予其他共同正犯，而由共同正犯以虛
    假交易外觀掩飾不法金流移動，即難認單純犯罪後處分贓物
    之行為，應仍構成新法第2條第1款或2款之洗錢行為（最高
    法院108年度台上字第1744號、109年度台上字第1320號、10
    9年度台上字第1641號判決意旨參照）。本件詐欺集團成員
    於取得被告所申設郵局帳戶之網路銀行帳號及密碼後，詐欺
    告訴人乙○○、己○○、丁○○、戊○○、甲○○，致告訴人乙○○、己○○、丁○○、戊○○、甲○○陷於錯誤，依該詐欺集團成員之指示
    ，分別匯款如附表編號1至5所示金額至郵局帳戶，旋遭詐欺
    集團成員提領一空等情，已如前述，則上開詐欺集團成員既
    有掩飾、隱匿詐欺犯罪所得去向、所在之行為，而製造金流
    斷點，揆諸前開說明，核與洗錢防制法第14條第1項洗錢罪
    之要件相合。
　㈡而洗錢防制法第2條修正之立法說明第3點雖謂「…㈣提供帳戶
    以掩飾不法所得之去向，例如：販售帳戶予他人使用…」等
    語，似以販售帳戶為洗錢類型之一，然其僅係單純之舉例，
    並未說明何以與掩飾、隱匿之要件相當。而文義解釋為法律
    解釋之基礎，立法者之意思僅屬對構成要件文義之眾多解釋
    方法之一，仍須就法條文字之規範目的及保護利益具體分析
    。一般而言，洗錢防制法第2條第2款之掩飾、隱匿行為，目
    的在遮掩、粉飾、隱藏、切斷特定犯罪所得與特定犯罪間之
    關聯性，是此類洗錢行為須與欲掩飾、隱匿之特定犯罪所得
    間具有物理上接觸關係（事實接觸關係）。而提供網路銀行
    帳號及密碼供他人使用，嗣後被害人雖匯入款項，然此時之
    金流仍屬透明易查，在形式上無從合法化其所得來源，未造
    成金流斷點，尚不能達到掩飾或隱匿特定犯罪所得之來源、
    去向及所在之作用，須待款項遭提領後，始產生掩飾、隱匿
    之結果。故而，行為人提供網路銀行帳號及密碼，若無參與
    後續之提款行為，即非洗錢防制法第2條第2款所指洗錢行為
    ，無從成立一般洗錢罪之直接正犯。
　㈢然刑法第30條之幫助犯，係以行為人主觀上有幫助故意，客
    觀上有幫助行為，即對於犯罪與正犯有共同認識，而以幫助
    意思，對於正犯資以助力，但未參與實行犯罪之行為者而言
    。幫助犯之故意，除需有認識其行為足以幫助他人實現故意
    不法構成要件之「幫助故意」外，尚需具備幫助他人實現該
    特定不法構成要件之「幫助既遂故意」，惟行為人只要概略
    認識該特定犯罪之不法內涵即可，無庸過於瞭解正犯行為之
    細節或具體內容。此即學理上所謂幫助犯之「雙重故意」。
    金融帳戶乃個人理財工具，依我國現狀，申設金融帳戶並無
    任何特殊限制，且可於不同之金融機構申請多數帳戶使用，
    是依一般人之社會通念，若見他人不以自己名義申請帳戶，
    反而收購或借用別人之金融帳戶以供使用，並要求提供提款
    卡及告知密碼，則提供金融帳戶者主觀上如認識該帳戶可能
    作為對方收受、提領特定犯罪所得使用，對方提領後會產生
    遮斷金流以逃避國家追訴、處罰之效果，仍基於幫助之犯意
    ，而提供該帳戶之提款卡及密碼，以利洗錢實行，仍可成立
    一般洗錢罪之幫助犯（最高法院109年度台上字第3101號判
    決意旨參照）。從而，行為人提供網路銀行帳號及密碼予不
    認識之人，固非屬洗錢防制法第2條所稱之洗錢行為，不成
    立一般洗錢罪之正犯；然行為人主觀上如認識該帳戶可能作
    為收受、提領特定犯罪所得使用，他人提領後會產生遮斷資
    金流動軌跡以逃避國家追訴、處罰之效果，仍基於幫助之犯
    意而提供，則應論以幫助犯一般洗錢罪。
　㈣按刑法之故意，分為直接故意與不確定故意，不確定故意係
    指行為人對於構成犯罪事實，預見其發生而其發生並不違背
    其本意，刑法第13條第2項定有明文。而金融帳戶為個人理
    財工具，申請開設金融帳戶並無任何特殊限制，一般民眾皆
    可申請，且開戶門檻不高，一人復得在不同金融機構申請數
    個存款帳戶使用，此乃眾所周知之事實。又按向金融機構開
    設帳戶、網路銀行帳號使用一事，乃針對個人身分之社會信
    用而予資金流通，具有強烈屬人性；故依一般人之社會生活
    經驗，實無收集（包含購買、承租或借用等）他人帳戶使用
    之必要。如陌生人不以自己名義申請開戶，反向他人收集銀
    行帳戶供己使用，該他人對於收集帳戶者是否合法使用乙節
    ，應有合理懷疑甚明。此外，常人廣知詐騙集團利用人頭帳
    戶逃避檢警對詐騙款項金流之查緝，而被告係年滿20歲之成
    年人，已在社會上工作多年，此據被告自承在卷，係具有一
    定之智識及社會經驗之人，對於上情應有所認識，其於提供
    郵局帳戶之網路銀行帳號及密碼予不相識之他人時，已足預
    見對方可能作為詐騙他人財物之工具使用及後續詐欺集團為
    掩飾、隱匿贓款去向暨所在而將款項提領一空之洗錢行為，
    且觀諸被告郵局帳戶交易明細資料，於交付與他人使用前餘
    額所剩無幾，顯然被告將郵局帳戶之網路銀行帳號及密碼隨
    意交付與不相識之人，係抱持自身無遭受損失之虞，縱使郵
    局帳戶遭詐欺集團成員作為詐欺取財及洗錢犯罪使用，對自
    己亦無妨害之容任心理，而不違反其本意，是以被告主觀上
    有幫助詐欺及幫助洗錢之不確定故意，甚為顯明。
二、按刑法上之幫助犯，係對於犯罪與正犯有共同之認識，而以
    幫助之意思，對於正犯資以助力，而未參與實行犯罪之行為
    者而言（最高法院88年度台上字第1270號判決意旨參照）。
    刑法關於正犯、幫助犯之區別，係以其主觀之犯意及客觀之
    犯行為標準，凡以自己犯罪之意思而參與犯罪，無論其所參
    與者是否犯罪構成要件之行為，皆為正犯，其以幫助他人犯
    罪之意思而參與犯罪，其所參與者，苟係犯罪構成要件之行
    為，亦為正犯。如以幫助他人犯罪之意思而參與犯罪，其所
    參與者又為犯罪構成要件以外之行為，則為從犯（最高法院
　　95年度台上字第3886號判決意旨參照）。查本案被告交付其
    所申辦郵局帳戶之網路銀行帳號及密碼予詐欺集團成員，供
    詐欺集團成員詐欺告訴人乙○○、己○○、丁○○、戊○○、甲○○取
    得財物之用，而告訴人乙○○、己○○、丁○○、戊○○、甲○○匯入
    郵局帳戶之款項，旋遭該詐欺集團成員提領一空，以此方式
    製造金流之斷點，致無從或難以追查前揭犯罪所得之去向，
    惟被告僅為他人詐欺取財及洗錢犯行提供助力，尚無證據足
    以證明被告係以自己實行詐欺取財罪、洗錢罪之意思而參與
    犯罪，或與他人為詐欺取財及洗錢罪之犯意聯絡，或有直接
    參與詐欺取財及洗錢犯罪構成要件行為分擔等情事，揆諸前
    揭判決意旨說明，被告所為應屬幫助詐欺取財、幫助洗錢無
    訛。
三、核被告所為，係犯刑法第30條第1項前段、第339條第1項之
    幫助詐欺取財罪，及刑法第30條第1項前段、洗錢防制法第1
    4條第1項之幫助洗錢罪。被告以一提供帳戶之行為，幫助詐
    騙集團詐欺告訴人等5人財物及洗錢，係以一行為而觸犯數
    罪名，為想像競合犯，應依刑法第55條前段規定，從一重論
    以幫助洗錢罪。另聲請簡易判決處刑意旨雖認被告係涉犯洗
    錢防制法第14條第1項之洗錢罪之正犯，然被告僅提供帳戶
    與詐欺集團成員，無參與後續之提款行為，揆諸上開說明，
    不成立一般洗錢罪之正犯，而應論以幫助犯一般洗錢罪，惟
    正犯與幫助犯，其基本犯罪事實並無不同，僅犯罪之態樣或
    結果有所不同，尚不生變更起訴法條問題（最高法院101年
    度台上字第3805號、102年度台上字第1998號判決意旨參照
    ），自無庸變更起訴法條。
四、刑之減輕：
　㈠被告以幫助之意思，參與構成要件以外之行為，為幫助犯，
    衡諸其犯罪情節，爰依同法第30條第2項之規定，按正犯之
    刑減輕之。
　㈡按洗錢防制法第16條第2項規定：「犯前二條之罪，在偵查或
    審判中自白者，減輕其刑」，查被告就附表編號1至5所示幫
    助洗錢犯行，已於本院審理時自白犯行，應依洗錢防制法第
    16條第2項之規定，減輕其刑，並依法遞減之。
五、臺灣嘉義地方檢察署109年度偵字第8866號、第10272號、11
    0年度偵字第951號併辦意旨部分，與聲請簡易判決處刑並經
    論罪之附表編號1、2部分，有想像競合之裁判上一罪關係，
    為起訴效力所及，本院自得併予審究。
肆、撤銷改判之理由：
一、原審以被告幫助詐欺犯行明確而予論罪科刑，固非無見。惟
    查：㈠被告之行為同時構成幫助洗錢罪，已如前述，原審漏
    未論究此部分犯行，並認被告被訴洗錢不成罪而不另為無罪
    之諭知，容有未洽。㈡原審未及審酌附表編號4、5部分之犯
    行，亦有未洽。㈢檢察官上訴意旨以本件尚有附表編號4所示
    之犯行未予審究，指摘原判決不當，為有理由，且原審判決
    尚有上開可議之處，即屬難以維持，應由本院將原審判決予
    以撤銷改判，以期適法。
二、爰審酌被告任意將自身所有金融帳戶之網路銀行帳號及密碼
    提供予他人使用，罔顧可能遭有心人士用以作為財產犯罪之
    工具，及幫助掩飾、隱匿遭詐財物之去向暨所在，其行為已
    影響社會正常交易安全，並增加告訴人等尋求救濟之困難，
    亦使犯罪之追查趨於複雜，助長詐欺犯罪風氣之猖獗，造成
    告訴人等5人受有財產損失，實屬不該。兼衡被告並無任何
    前案紀錄（參臺灣高等法院被告前案紀錄表），犯後坦承犯
    行之態度，惟均未賠償告訴人等5人之損失。暨被告自陳國
    中畢業之智識程度，離婚、育有1名未成年子女，擔任散工
    ，日薪900元，並被告患有左眼萎縮、右眼近視，右眼最佳
    矯正視力0.2，左眼無光感（原審卷第109頁）等一切情狀，
    量處被告有期徒刑三月，併科罰金2萬元，並就併科罰金部
    分，依刑法第42條第3項前段諭知易服勞役之折算標準。另
    洗錢防制法第14條法定刑為「處7年以下有期徒刑…」，並不
    符合刑法第41條「犯最重本刑為5年以下有期徒刑以下之刑
    之罪…得以新臺幣1千元、2千元或3千元折算一日，易科罰金
    。」之要件，故本案所處有期徒刑不能易科罰金，但得聲請
    易服社會勞動。
三、被告提供本案網路銀行帳號及密碼，並無證據證明實際獲利
    ，故無沒收或追徵犯罪所得之問題。
據上論斷，應依刑事訴訟法第369條第1項前段、第364條、第299
 條第1項前段，洗錢防制法第14條第1項、第16條第2項，刑法第
11條、第30條第1項、第2項、第339條第1項、第55條、第42條第
3項前段，刑法施行法第1條之1第1項，判決如主文。　　
本案經檢察官周欣潔聲請以簡易判決處刑，檢察官李志明、周欣
潔移送併辦，檢察官楊麒嘉提起上訴，檢察官劉榮堂到庭執行職
務。
中　　華　　民　　國　　110 　年　　3 　　月　　25　　日
                  刑事第三庭    審判長法　官  陳連發
                                      法　官  何秀燕
                                      法　官  洪榮家
以上正本證明與原本無異。
如不服本判決應於收受送達後20日內向本院提出上訴書狀，其未
敘述上訴理由者，並得於提起上訴後20日內向本院補提理由書（
均須按他造當事人之人數附繕本）「切勿逕送上級法院」。
　　　　　　　　　　　　　　　　　　　書記官  謝麗首
中　　華　　民　　國　　110 　年　　3 　　月　　25　　日
附錄本案論罪科刑法條全文：
洗錢防制法第14條
有第二條各款所列洗錢行為者，處 7 年以下有期徒刑，併科新
臺幣 5 百萬元以下罰金。
前項之未遂犯罰之。
前二項情形，不得科以超過其特定犯罪所定最重本刑之刑。
中華民國刑法第339條
意圖為自己或第三人不法之所有，以詐術使人將本人或第三人之
物交付者，處5年以下有期徒刑、拘役或科或併科50萬元以下罰
金。
以前項方法得財產上不法之利益或使第三人得之者，亦同。
前二項之未遂犯罰之。
中華民國刑法第30條
幫助他人實行犯罪行為者，為幫助犯。雖他人不知幫助之情者，
亦同。
幫助犯之處罰，得按正犯之刑減輕之。
　　　　
附表：
編號 告訴人 詐欺方式 匯款時間 匯款金額 相關卷證及出處  1 乙○○ 詐騙集團成員於109 年2 月11日下午4時37分許，以LINE通訊軟體自稱「林涵」、「海濤」，向乙○○佯稱加入Super Global，可教導投資外匯賺錢等語，致乙○○陷於錯誤，依詐騙集團成員指示，於右列時間分次匯款右列金額（合計97萬元）至丙○○之郵局帳戶內，旋遭提領一空。 109 年2月12日下午2 時58分 3 萬元 ①被告之郵局帳號00000000000000號帳戶客戶歷史交易清單1份（警2卷第14-18頁）。 ②乙○○之內政部警政署反詐騙諮詢專線紀錄表、受理詐騙帳戶通報警示簡便格式表、金融機構聯防機制通報單各1份（警2卷第19-23頁）。 ③乙○○與詐騙集團成員以通訊軟體對話截圖、網銀匯款明細截圖各1份（警2卷第24-37頁）。    109 年2月12日下午7 時50分 3 萬元     109 年2月12日下午7 時58分 1 萬元     109 年2月13日下午8 時35分 5 萬元     109 年2月13日下午8 時35分 5 萬元     109 年2月15日下午1 時35分 10萬元     109 年2月15日下午1 時35分 10萬元     109 年2月15日下午1 時53分 5 萬元     109 年2月15日下午1 時53分 5 萬元     109 年2月15日下午3時8分 10萬元     109 年2月15日下午3時8分 10萬元     109 年2月24日下午7 時39分 10萬元     109 年2月24日下午7 時39分 10萬元     109 年2月24日下午7 時40分 10萬元   2 己○○ 詐騙集團成員於109 年1 月10日上午9時5 分許，以LINE通訊軟體自稱「佳寧」、「海濤」，向己○○佯稱為Super Global投資網指導員，可教導投資賺錢等語，致己○○陷於錯誤，依詐騙集團成員指示，分次於右列時間分別匯款右列金額（合計50萬元）至丙○○之郵局帳戶內，旋遭提領一空。 109 年2月21日下午7 時13分 5 萬元 ①己○○之內政部警政署反詐騙諮詢專線紀錄表、臺中市政府警察局第三分局正義派出所受理詐騙帳戶通報警示簡便格式表、金融機構聯防機制通報單各1份（警1卷第74-88頁）。 ②被告之郵局帳號00000000000000號帳戶客戶歷史交易清單1份（偵3卷第55-59頁）。 ③己○○網銀匯款明細截圖、自動櫃員機交易明細表各1份（警1卷第89-100 頁）。 ④己○○與詐騙集團成員LINE對話紀錄截圖1份（警1卷第101-117頁）。    109 年2月21日下午7 時15分 5 萬元     109 年2月24日上午8 時40分 40萬元   3 丁○○ 詐騙集團成員於109 年1 月17日上午10時31分許，以LINE通訊軟體自稱「JAY 家豪」，向丁○○佯稱加入Super Global，可代為操作一分鐘短期匯差買賣以投資賺錢等語，致丁○○陷於錯誤，依詐騙集團成員指示，於右列時間匯款右列金額至丙○○之郵局帳戶內，旋遭提領一空。 109 年2月27日下午8 時3分 5 萬元 ①丁○○之中國信託銀行帳號000000000000號帳戶存摺封面及內頁影本1份（偵2卷第21-24頁）。 ②丁○○之中國信託銀行帳號000000000000號帳戶活存明細查詢、ATM 轉帳收據各1份（偵2卷第26-29頁）。 ③丁○○與詐騙集團LINE對話截圖1份（偵2卷第30-31頁）。 ④丁○○之宜蘭縣政府警察局礁溪分局頭城分駐所受理詐騙帳戶通報警示簡便格式表、金融機構聯防機制通報單、陽信商業銀行警示通報回函、受理各類案件紀錄表各1份（偵2卷第32-47頁）。  4 戊○○ 詐騙集團之成員於109 年2 月5日前假冒網路投資教學指導員及操盤老師與戊○○聯繫，向戊○○佯稱可買賣泰幣賺取匯差等語，致戊○○陷於錯誤，依詐騙集團指示，分別於右列時間匯款右列金額（合計3萬元）至丙○○之郵局帳戶內，旋遭提領一空。  109 年2月24日下午8 時5分許 1 萬元 ①戊○○之中國信託銀行帳號000000000000號帳戶存摺封面及內頁1份、網路銀行匯款明細截圖1張（偵1卷第237-243、247頁）。 ②戊○○之臺北市政府警察局士林分局天母派出所受理刑事案件報案三聯單、受理各類案件紀錄表、陳報單、受理詐騙帳戶通報警示簡便格式表、內政部警政署反詐騙諮詢專線紀錄表各1份（偵1卷第261-279頁）。 　 　    109 年2月27日下午7 時35分許 2 萬元   5 甲○○ 詐騙集團之成員，於108 年12 月3日起假冒網路投資教學指導員及操盤老師以LINE通訊軟體與甲○○聯繫，要求甲○○加入「ETHOW」平台，並佯稱可代為操作股票獲利等語，致甲○○陷於錯誤，依詐騙集團指示，各於右列時間匯款右列金額（合計20萬元）至丙○○之郵局帳戶內，旋遭提領一空。 109 年2月24日下午2 時48分許 5 萬元 ①被告之郵局帳號00000000000000號帳戶開戶資料、客戶歷史交易清單1份（警3卷第10-12頁）。 ②甲○○之網路銀行匯款明細截圖5張（警3卷第7-9 頁）。 ③甲○○與詐騙集團成員之LINE對話截圖7張（警3卷第10-12頁）。    109 年2月24日下午2 時49分許 5 萬元     109 年2月24日下午3 時3分許 10萬元  

附件：
項次 卷宗名稱 代  號 1 嘉中警偵字第1090014110號卷 警1卷 2 嘉中警偵字第1090008883號卷 警2卷 3 中市警六分偵字第1090106575號卷 警3卷 4 臺灣臺中地方檢察署109年度偵字第32362號卷 偵1卷 5 臺灣宜蘭地方檢察署109年度偵字第4739號卷 偵2卷 6 臺灣嘉義地方檢察署109年度交查字第1035號卷 偵3卷 7 臺灣嘉義地方檢察署110年度偵字第951號卷 偵4卷 8 臺灣嘉義地方法院109年度金簡字第63號卷 原審金簡卷 9 臺灣嘉義地方法院109年度金訴字第126號 原審卷